【裁判字號】    97,訴,5580
【裁判日期】    980210
【裁判案由】    毒品危害防制條例
【裁判全文】
臺灣板橋地方法院刑事判決              97年度訴字第5580號
公  訴  人  臺灣板橋地方法院檢察署檢察官
被      告  甲○○
                    （另案於臺灣士林監獄士林分監執行中）
上列被告因違反毒品危害防制條例案件，經檢察官提起公訴（97
年度毒偵字第9129號），被告於準備程序中就被訴事實為有罪之
陳述，經告知被告簡式審判程序之旨，並聽取當事人之意見後，
本院合議庭裁定由受命法官獨任進行簡式審判程序，判決如下：
    主  文
甲○○施用第一級毒品，累犯，處有期徒刑壹年；又施用第二級
毒品，累犯，處有期徒刑陸月。應執行有期徒刑壹年肆月。
    事  實
一、甲○○前於民國89年間因施用毒品案件，經本院89年度毒聲
    字第1559號刑事裁定送觀察、勒戒後，認無繼續施用毒品之
    傾向，於89年3 月15日執行完畢釋放出所，並由檢察官為不
    起訴處分確定。又因施用毒品案件，經本院89年度毒聲字第
    5928號刑事裁定送觀察、勒戒後，認有繼續施用毒品之傾向
    ，經本院89年度毒聲字第6873號刑事裁定送強制戒治，嗣因
    戒治成效經評估為合格，復經本院90年度毒聲字第3134號刑
    事裁定停止戒治付保護管束，於90年9 月12日因停止戒治出
    所，至90年11月29日保護管束期滿未經撤銷，視為強制戒治
    執行完畢；而其該次施用毒品犯行，並經本院以90年度重交
    簡字第32號刑事簡易判決判處有期徒刑4 月，如易科罰金以
    銀元300 元折算1 日確定，於91年10月10日執行完畢。復於
    91年底因施用毒品犯行，經本院92年度毒聲字第220 號刑事
    裁定令入戒治處所施以強制戒治，於92年6 月25日入所執行
    強制戒治，嗣因毒品危害防制條例修正而於93年1 月9 日報
    結並釋放出所；而其該次施用毒品犯行，並經本院92年度訴
    字第1533號刑事判決判處應執行有期徒刑10月確定，於93年
    10 月27 日縮刑期滿執行完畢。再於94年間因施用毒品犯行
    ，經本院94年度訴字第1100號刑事判決判處應執行有期徒刑
    1 年6 月確定；又另因施用毒品犯行，經本院94年度訴字第
    2528 號 刑事判決判處應執行有期徒刑1 年確定，前開二案
    經本院95年度聲字第261 號刑事裁定應執行刑有期徒刑2 年
    5 月確定，後再經本院96年度聲減字第3904號刑事裁定減刑
    ，並定應執行有期徒刑1 年2 月又15日確定，於96年10月9
    日因縮刑期滿執行完畢。詎其猶不知悔改，明知海洛因、甲
    基安非他命分別係毒品危害防制條例所規定之第一級、第二
    級毒品，不得非法持有、施用，竟於上開強制戒治執行完畢
    釋放後5 年內，再犯施用第一級毒品、第二級毒品罪後，復
    分別基於施用第一、二級毒品海洛因、甲基安非他命之犯意
    ，於97 年9月8 日下午2 時許，在鄭明竹位於臺北市士林區
    ○○○路7 段27巷33弄1 號居所內，以將甲基安非他命置於
    玻璃球內，並點火加熱燒烤產生白煙吸聞之方式，施用第二
    級毒品甲基安非他命1 次，又於同年月10日上午11時30分許
    ，在上址，以將第一級毒品海洛因加水稀釋並用注射針筒注
    射至身體之方式，施用第一級毒品海洛因1 次。嗣於同年月
    11日凌晨4 時30分許，鄭明竹駕車搭載甲○○外出，行經桃
    園縣桃園市○○○路與中埔二街交會口時，因行跡可疑經警
    當場於車內查獲鄭明竹所有之毒品海洛因、甲基安非他命及
    分裝袋等物，經警得甲○○同意採集尿液送驗，結果確呈海
    洛因代謝物嗎啡及甲基安非他命陽性反應，始悉上情。
二、案經桃園縣政府警察局移送臺灣桃園地方法院檢察署檢察官
    呈請臺灣高等法院檢察署檢察長令轉臺灣板橋地方法院檢察
    署檢察官偵查起訴。
    理  由
一、本件係經被告甲○○於準備程序當庭就被訴事實為有罪之陳
    述，經本院合議庭裁定由受命法官改依簡式審判程序審理，
    則依刑事訴訟法第273 條之2 、同法第159 條第2 項之規定
    ，不適用傳聞法則有關限制證據能力之相關規定，合先敘明
    。
二、上揭事實，業據被告於偵查及本院審理時坦承不諱，而其為
    警採集之尿液，經送請臺灣檢驗科技股份有限公司檢驗結果
    ，確呈施用第一級毒品海洛因之代謝物嗎啡及甲基安非他命
    陽性反應，有該公司濫用藥物檢驗報告及代號與真實姓名對
    照表各一紙附卷可稽，上開補強證據，已足資擔保被告任意
    性自白之真實性，核與事實相合，堪以認定。再被告前有如
    事實欄所載之施用毒品觀察勒戒、強制戒治及施用毒品犯罪
    之科刑等紀錄，有臺灣高等法院被告前案紀錄表附卷可憑，
    足徵其係強制戒治執行完畢釋放後5 年內再犯施用第一級、
    第二級毒品罪後，復再犯本件施用第一級毒品、第二級毒品
    之罪。本案事證明確，被告犯行洵堪認定，應依法論科。
三、按海洛因及甲基安非他命為毒品危害防制條例第2 條第2 項
    第1 款、第2 款明定之第一、二級毒品，核被告施用第一級
    毒品海洛因及第二級毒品甲基安非他命之行為，係犯毒品危
    害防制條例第10條第1 項、第2 項之施用第一、二級毒品罪
    。其持有第一、二級毒品之低度行為，為施用之高度行為所
    吸收，不另論罪。被告所犯上開二罪，犯意個別，行為互殊
    ，應予分論併罰。又被告有如事實欄所示之犯罪科刑執行情
    形，有前述臺灣高等法院被告全國前案紀錄表可佐，其於徒
    刑執行完畢後5 年內，故意再犯本件有期徒刑以上之罪，均
    為累犯，均應依刑法第47條第1 項之規定加重其刑。爰審酌
    被告有多次毒品前案紀錄，猶未知警惕而再犯本案，足見其
    未戒除施用毒品之惡習，本應予以重懲，惟念其經多次處罰
    已見悔意，有戒絕毒品之意，及其犯罪動機、手段、智識程
    度、犯後坦承犯行態度良好等一切情狀，各量處如主文所示
    之刑，並定其執行刑。扣案之毒品、分裝袋、磅秤等物，均
    為鄭明竹所有，且與被告甲○○本件犯行無涉，業經鄭明竹
    於警詢時供明在卷，爰不於本件沒收，附此敘明。
據上論斷，應依刑事訴訟法第273 條之1 第1 項、第299 條第1
項前段，毒品危害防制條例第10條第1 項、第2 項，刑法第11條
前段、第47條第1 項、第51條第5 款，判決如主文。
本案經檢察官彭聖斐到庭執行職務。
中    華    民    國    98    年    2     月    10    日
                  刑事第十庭  法  官  陳正昇
以上正本證明與原本無異。
如不服本判決應於收受送達後10日內向本院提出上訴書狀，並應
敘述具體理由；其未敘述上訴理由者，應於上訴期間屆滿後20日
內向本院補提理由書（均須按他造當事人之人數附繕本）「切勿
逕送上級法院」
                              書記官  林文達
中    華    民    國    98    年    2     月    11    日
附錄本案論罪科刑法條
毒品危害防制條例第10條
施用第一級毒品者，處 6 月以上 5 年以下有期徒刑。
施用第二級毒品者，處 3 年以下有期徒刑。


司法院資訊處製作；財團法人民間司法改革基金會備份。
